# 企业合并中被购买方原有的非控股股东权益应当如何核算？

提问人：Destiny_kk 时间：2016-03-10 12:04:23
A购买B 80%股权，B是一个企业集团，合并报表上有一个以前年度购买子公司产生的非控股股东股益。购买日，这个合并前的非控股股东权益在A+B合并报表中是否被抵销为零了？合并日之后新产生的非控股股东权益才会反应在A+B合并报表？

回答人：chenyiwei
被购买方自身合并报表中的少数股东权益并未参与此次企业合并交易，因此在购买方的合并报表中继续体现为少数股权（不会抵销为零），但其计量金额会有变化，即按照其所属的被购买方子公司于购买日的可辨认净资产公允价值乘以在该子公司中的股权比例的乘积进行初始计量。